臺灣高等法院高雄分院刑事裁定　　　　　　94年度抗字第29號
　　抗　告　人
　　即　自訴人　乙○○
　　被　　　告　甲○○　台灣屏東地方法院檢察署檢察官
上列抗告人因被告偽造文書案件，不服台灣屏東地方法院93年12
月20日裁定（93年度自更(二)字第2 號），提起抗告，本院裁定如
下：
    主  文
抗告駁回。
    理  由
一、抗告意旨略以：自訴人乙○○屢次聲請調查被告對證人郭廷
    宏、林樹山、林金良、陳皓郁、林辰旭等5 人等證罪之偵卷
    ，然查遍歷來審理卷均避而不調該卷資料，使自訴人乙○○
    更無法閱卷而進一步發現真實，如此重要證據未被調查，亦
    不於理由欄內說明不調卷之理由，顯然有重大迴護之隙。另
    ，本件台灣屏東地方法院於93年10月5 日以刑事裁定通知自
    訴人乙○○補正委任自訴代理人，而一直未見通知自訴人及
    自訴代理人開庭為實體審理，令自訴人白花律師費用，且在
    不通知開庭之情形下，郤逕自為刑事裁定。又，自訴人一再
    聲稱被告甲○○明知郭廷宏等5 人確實有偽證罪嫌，竟然無
    故不對郭廷宏等5 人所涉偽證罪犯行調查而提起公訴，有蓄
    意包庇郭廷宏等5 人之嫌，故被告甲○○以89年7 月3 日屏
    檢玲平字第13701 號函中所稱「‧‧‧查無新事實、新證據
    ，且無刑事訴訟法第260 條第2 項之情形，依法不得對於同
    一案件再行起訴，已予簽結」等語，則涉有刑法第211 條、
    213 條偽造公文書之罪嫌云云。
二、本件自訴案件自89年間由自訴人提起後，先前已經數次開庭
    ，案件雖經最高法院發回，惟原審法院仍得就先前承審法官
    開庭訊問之內容及卷內資料為調查之結果，倘認案件有刑事
    訴訟法第326 條第3 項，如認為案件有第252 條至第254 條
    之情形者，自得以裁定駁回自訴，合先敘明。
三、經查：
（一）本件自訴人指訴被告甲○○明知郭廷宏等人涉偽證罪一案
      有新事實、新證據，竟不予詳查，顯有故意使屏檢玲平字
      第13701 號函內容失真，以其並非新事實、新證據，亦查
      無刑事訴訟法第260 條第2 款所列情形，通知自訴人簽結
      ，被告甲○○應涉有刑法第211 條之偽造公文書及213 條
      之公務員登載不實罪云云。惟按刑法第211 條之偽造公文
      書，必須文書之名義人非屬真正，同時其內容亦欠真實，
      方為相當。本件自訴人所指台灣屏東地方法院檢察署屏檢
      玲平字第13701 號函，被告甲○○既為承辦檢察官，自屬
      有權製作該公文書之人，本無所謂偽造公文書之問題，自
      訴人指稱被告犯有刑法211 條之罪責，顯有誤會。另按刑
      法第213 條，係以公務員明知為不實之事項，而登載於職
      務上所掌之公文書，始足當之。雖然刑事訴訟法第260 條
      所謂「發現新事實或新證據」係指不起訴處分前未經發現
      ，直到處分做出後才發現，且足以認為被告有犯罪嫌疑即
      可，毌需證明已確實犯罪者，惟倘若檢察官認為告訴人所
      主張所謂之新事實或新證據尚無法據以認為被告有犯罪嫌
      疑，仍得認為告訴人所提之事實尚非新事實或新證據，而
      不符刑事訴訟法第260 條第1 款之規定。即並非謂告訴人
      所提出於不起訴處分前未經發現之所有新事證，均得認係
      刑事訴訟法第260 條第1 款之「新事實」或「新證據」。
      有關被告甲○○於調查郭廷宏等人偽證一案，經自訴人於
      原審93年自更字第2 號案件審理時亦自承：「（甲○○檢
      察官有無通知你去開庭？）有。」、「（前後你去過幾次
      ？）有二到三次。」等語（見93年度自更字第2 號卷第31
      頁至第32頁）。又，偵查中之案件，其起訴、不起訴或簽
      結與否，本屬承辦檢察官之職權範圍所認定，除顯有違法
      情事，否則尚不得逕認為其所為之起訴、不起訴或簽結之
      內容為不實。而自訴人僅徒稱被告甲○○明知他們有偽證
      罪，而故意偽造文書云云，惟於前述案件原審審理時，承
      審法官詢問自訴人：「為何檢察官要故意偽造文書包庇他
      們，不將他們五人起訴？」，自訴人亦僅謂：「他有原因
      ，我不曉得，我查了好久，查不出來。」，「（如何去查
      ？）我託朋友去查，但查不出來。」等語（見93年度自更
      字第2 號卷第32頁至第33頁），自訴人顯知並無何證據證
      明被告有何動機，或明知自訴人何允誨所提之事證足以認
      郭廷宏等人有犯罪嫌疑而故意不予採認。
（二）因此，原審裁定認為：前開台灣屏東地方法院檢察署屏檢
      玲平字第13701 號公函之文末蓋有「檢察官甲○○決行」
      字樣，足見係被告以自己名義發文，且依該署分層負責之
      職權而核定、製作，其作成名義人並非出於虛捏或假冒。
      復觀該函文內容乃被告就其權限範圍內所核定之事項表示
      「法律上之意見」，並告知已經結案之事實而回覆當事人
      。且該事項所涉偵查案件均屬存在，並未虛增或減少，此
      有台灣屏東地方法院檢察署84年度偵字第437 號、第1909
      號、第2661號不起訴處分書影本乙份在卷供憑，是上揭函
      文內容顯非出於虛構捏造。自訴人僅以被告之法律見解與
      其不同，遂認被告故意使屏檢玲平字第13701 號函之內容
      失真，尚有誤會為理由，以刑事訴訟法第326 條第3 項、
      第252 條第10款，駁回自訴人之自訴，堪稱妥適。是抗告
      人之抗告，為無理由，應予駁回。
四、據上論斷，依刑事訴訟法第412條，裁定如主文。
中　　華　　民　　國　　94　　年　　2 　　月　　22　　日
                  刑事第二庭    審判長法　官  林正雄
                                      法　官  陳啟造
                                      法　官  黃壽燕
以上正本證明與原本無異。
不得再抗告。
中　　華　　民　　國　　94　　年　　2 　　月　　22　　日
　　　　　　　　　　　　　　　　　　　書記官  黃一秋
